# 反向购买的问题

提问人：湘西春天 时间：2017-03-03 09:20:41
陈版主好，这个难题没有经验，请指导下： 1 、基本情况 有一中国公民，拥有一家林业公司股权，账务不规范，短期内无法上新三板，所以他按以下顺序间接借壳上了： 第一步： 2016 年 8 月，该自然人及其一致行动人以现金 1000 万元购买了一家新三板公司（A公司）80%的股权（股权交易双方无关联关系）； 第二步： 2016 年 10 月，新三板公司以 20 万元现金购买了林业公司（B公司）51%的股权，且不购成重大资产重组。
2 、需请教的问题： （ 1 ）A公司 2016 年合并B公司，是按同一控制合并处理吗？ （ 2 ）如不能按同一控制合并处理，是按反向购买处理还是按一般的费同一控制合并处理？ （ 3 ）是否有相关新三板或上市公司的事务案例。
谢谢陈版主！

回答人：chenyiwei
关键是能否证明上述两步骤是互相关联、互为前提和条件的一揽子交易。如果是一揽子交易，则按反向购买处理；不是一揽子交易的，则按同一控制下企业合并处理。不可能构成一般的非同一控制下合并。